Inventaris van de archieven van de Rijksbureaus voor Textiel, 1939-1955
Nationaal Archief, Den Haag
- RIJKSBUREAU VOOR TEXTIEL, KANTOOR ARNHEM 1939-1955, 1.
  - GEDEPONEERDE ARCHIEVEN, 1.3
    - Rijksbureau voor Textiel, kantoor Veenendaal 1944-1945, 1.3.1
      - Stukken betreffende de schorsing en ontbinding van huurcontracten voor panden te Arnhem welke bij het rijkstextielbureau in gebruik zijn geweest, 1945.; 303; 1 omslag
      - Stukken betreffende het opstellen van een formulier voor de inventarisatie van de textielproductenvoorraad, 1945.; 304; 1 omslag
      - Stukken betreffende de distributie van noodlampen en batterijen, 1945-1946.; 305; 1 omslag
- RIJKSBUREAU VOOR TEXTIEL, KANTOOR TILBURG 1939-1950, 2.
  - NIET NAAR ONDERWERP INGEDEELDE STUKKEN, 2.1
    - Circulaires, 2.1.1
      - Instructies en mededelingen aan het personeel, 1939-1949.; 306; 1 omslag
      - Circulaires van het Rijksbureau voor Wol en Lompen, respectievelijk Rijksbureau voor Textiel, kantoor Wolindustrie te Tilburg, geordend naar onderwerp, afschriften, 1939-1950.; 307-348; 8 pakken en 34 omslagen
        - Algemene regeling van 2 december 1940, 307
        - Beschikkingen; hier onder meer uitvoering en wijziging Wolbeschikking, dierlijke huidharenbeschikking etc., 308
        - Commissies van Bijstand, subcommissies, 309
        - Dekens, 310
        - Dierlijke haren, 311
        - Distributieaangelegenheden, 312
        - Diversen, 313
        - Duitse orders: civiel en Nederlandsche overheidsorders, 314
        - Emballages, 315
        - Energievoorziening, 316
        - Enquêtes, voorraadopgaven en mutatieoverzichten, 317; pak
        - Financiële aangelegenheden, 318; pak
        - Garens, 319; pak
        - Geteisterde gebieden, 320
        - Grondstoffen, halffabrikaten en eindproducten, 321
        - Hulpartikelen, 322
        - IJzer- en staalvoorziening, 323
        - Im- en export, 324
        - Inlandse (scheer)wol, 325
        - Inschrijving, 326
        - Katoen, 327
        - Kousen en sokken, 328
        - Liberalisatie, 329
        - Lompen, 330; pak
        - Loonorders, 331
        - Marshall-hulp, 332
        - Militaire voorzieningen na 5 mei 1945, 333
        - Militaire voorzieningen voor 10 mei 1940, 334
        - Organisatorische aangelegenheden, 335
        - Planningen en ramingen, 336
        - Prijzen, 337; pak
        - Productiemiddelen, 338
        - Quoteringen, 339
        - Sluiting en concentratie van bedrijven en liquidatie van joodse bedrijven, 340
        - Speciale voorzieningen, 341
        - Tapijten en tapijtgoederen, 342
        - Uitnodigingen voor vergaderingen en hearings, 343
        - Vergunningen, 344
        - Vervangingsstoffen en -producten, 345
        - Weermachtsorders 1940-1941, 346; pak
        - Weermachtsorders 1942-1944, 347; pak
        - Wol, kamband en kammelingen, 348; pak
    - Periodieke verslagen, 2.1.2
      - Weekverslagen, 1939-1944.; 349; 1 omslag
      - Verslagen over de ontwikkeling van de economische toestand en over de werkzaamheden van het rijksbureau, 1939-1944.; 350; 1 pak
      - Maandverslagen, 1941-1950.; 351; 1 pak
    - Notulen en vergaderstukken, 2.1.3
      - Vergaderstukken van de Commissies van Bijstand van het Rijksbureau voor Wol en Lompen, 1939-1941.; 352; 1 pak
      - Notulen van vergaderingen met functionele relaties, 1939-1948.; 353; 1 pak
      - Notulen en agenda's van vergaderingen met vertegenwoordigers van Duitse instanties, 1940-1944.; 354; 1 omslag
      - Agenda's en notulen van wekelijkse driehoeksbesprekingen tussen het departement van Handel, Nijverheid en Scheepvaart, de gemachtigde voor de Prijzen en het Rijksbureau voor Wol en Lompen, 1941-1942.; 355; 1 omslag
      - Vergaderstukken van de Contact-Commissie voor de Verdeling van Lompen, 1941-1944.; 356; 1 omslag
      - Notulen van de productie- en voorvergaderingen van de gezamenlijke textielbureaus, met bijlagen, 1942-1944.; 357; 1 omslag
    - Algemene correspondentie, 2.1.4
      - Correspondentie met het ministerie van Economische Zaken, respectievelijk het departement van Handel, Nijverheid en Scheepvaart, 1939-1947.; 358-359; 2 pakken
        - 1939-1945, 358
        - 1946-1947, 359
      - Correspondentie met Duitse instanties en ondernemingen, 1939-1950.; 360-370; 5 pakken en 6 omslagen
        - Algemeen, 360; pak
        - Betreffende overheids- en civiele opdrachten, 361
        - Deutsche Bevollmächtigte beim Reichs-Textielbüro, 362; pak
        - Hauptabteilung Gewerbliche Wirtschaft, 363; pak
        - Heeres-, Marinebekleidungsamt en Bekleidungsamt der Luftwaffe, 364
        - Kulenkampff & Konitzky te Bremen, 365
        - Oberkommando der Wehrmacht, 366
        - Rüstungsinspektion Niederlande, 367; pak
        - Rüstungsinspektion Niederlande betreffende dierlijke haren, 368
        - Wehrmachtsbeschaffungsamt, 369; pak
        - Zentralauftragsstelle für die besetzten Niederländischen Gebiete, 370
      - Correspondentie met afdelingen en diensten ressorterende onder het ministerie van Economische Zaken, respectievelijk het departement/ministerie van Handel, Nijverheid en Scheepvaart, 1939-1950.; 371-377; 6 omslagen
        - Accountantsdienst, 371
        - Bureau Aanvoer Goederen Overzee, 372
        - Centrale Dienst voor In- en Uitvoer met taakvoorganger Crisis Uitvoerbureau, 373
        - Centrale Dienst voor de Economische Controle, 374
        - Commissaris-generaal voor de Economische Belangen in Duitsland, 375
        - Directoraat-generaal voor de Prijzen, 376
        - Rijksbureaus, 377
      - Correspondentie met bedrijfs-, vak- en ondervakgroepen, 1939-1950.; 378-383; 6 omslagen
        - Algemeen, 378
        - Ondervakgroep Tapijtweverij, 379
        - Ondervakgroep Wollendekenindustrie, 380
        - Ondervakgroep Wollenstoffenweverij en Kaardgarenspinnerij, 381
        - Vakgroep Brei-, Tricot-, Kousen en Sokkenindustrie, 382
        - Vakgroep Wolindustrie, 383
      - Correspondentie met diverse instellingen, personen en bedrijven, 1939-1950.; 384-391; 8 omslagen
        - Accountantskantoor C.H.A.J. Janssens te Tilburg, 384
        - Centraal Bureau voor Margarine, Vetten en Oliën, 385
        - Centraal Bureau voor de Statistiek, 386
        - Engelse bedrijven en instanties, 387
        - Gewestelijke arbeidsbureaus, 388
        - Militair Gezag, 389
        - Ministerie van Landbouw, Visserij en Voedselvoorziening, 390
        - Provinciale Voedselcommissarissen, 391
      - Correspondentie met onderdelen van de organisatie, 1939-1950.; 392-397; 1 pak en 5 omslagen
        - Afdeling Contingentbeheer, 392
        - Centrale Textiel Inspectie, 393
        - Rijksbureau voor Textiel te Arnhem, 394; pak
        - Sectie Confectie, 395
        - Sectie Distex, 396
        - Stichting Centraal Wolbeheer te Tilburg, 397
    - Overige stukken, 2.1.5
      - (Ingekomen) rapporten en nota's, 1939-1949.; 398; 1 pak
      - Formulieren, drukwerken en standaardbrieven, c. 1939-1949.; 399; 1 omslag
        Met voorbeeldstukken.
      - Documentatie, 1939-1950.; 400; 1 pak
      - Duitse voorschriften en maatregelen, 1940-1943.; 401; 1 omslag
      - Interne nota's, met bijlagen, 1940-1950.; 402-435; 34 omslagen
        - Aankooprechten, 402
        - Bureau B.J.M. van Spaendonck, 403
        - Dekens, 404
        - Dierlijke haren, 405
        - Distributie-aangelegenheden, 406
        - Diversen, 407
        - Energievoorziening, 408
        - Financiële aangelegenheden, 409
        - Garens, 410
        - Handelsbesprekingen, 411
        - Handweverijen, 412
        - Hulpartikelen, 413
        - In- en uitvoer, 414
        - Inschrijving van firma's, 415
        - Lompen, 416
        - Loonorders, 417
        - Marshallplan, 418
        - Mutatie overzichten, enquêtes en voorraadopgaven, 419
        - Organisatorische aangelegenheden, 420
        - Overige grondstoffen en eindproducten, 421
        - Planningen, 422
        - Prijzen, 423
        - Productiemiddelen, ijzer en staalvoorziening, 424
        - Quoteringen, 425
        - Speciale en militaire voorzieningen en Weermachtsorders, 426
        - Stockvormingscontingenten, 427
        - Tapijten en tapijtgoederen, 428
        - Textielverstrekking aan arbeiders in de textielindustrie, 429
        - Toewijzing, verdeling en uitputting van deviezen- of grondstoffencontingenten, 430
        - Vergaderingen, 431
        - Vergunningen, 432
        - Vervangingsstoffen en producten, 433
        - Wol, 434
        - Wolverwerkingspercentages, 435
      - Presentie- en ledenlijsten van de sectie Groothandel in Industriegarens, sectie Tussenpersoen in Plantaardige en Synthetische Industriegarens, Bedrijfsgroep Textiel, Comissie van Advies van het Rijksbureau en van Weermachtsfabrikanten, 1941-1945.; 436; 1 omslag
      - Formulieren in gebruik bij de sectie Dierlijke Haren, 1942-1943.; 437; 1 omslag
      - Mededelingen van de Vakgroep Wolindustrie aan haar leden en de Ondervakgroep Tapijtweverij, 1947-1950.; 438; 1 pak
  - NAAR ONDERWERP INGEDEELDE STUKKEN, 2.2
    - INSTANDHOUDING VAN DE ORGANISATIE, 2.2.1
      - Organisatie, 2.2.1.1
        - Stukken betreffende de instelling, organisatie en opheffing van het Rijksbureau voor Wol en Lompen, 1939-1950.; 439; 1 pak
        - Brief aan de directie van Handel en Nijverheid betreffende de advisering over de taken van het nieuwe Rijksbureau voor Oude Materialen en Afvalstoffen, 1940.; 440; 1 stuk
      - Financiën, 2.2.1.2
        - Balansen, resultatenrekeningen en (kwartaal)begrotingen van personele en materiële uitgaven, 1939-1949.; 441; 1 pak
        - Stukken betreffende de behandeling van diverse financiële aangelegenheden, 1940-1949.; 442; 1 omslag
        - Overzichten met een specificatie van de personele uitgaven, over de periode januari 1943 - december 1947, 1943-1948.; 443; 1 omslag
        - Accountantsrapporten betreffende de controle op het financieel beheer, 1944-1950.; 444; 1 omslag
        - Grootboeken over de jaren 1945-1949, c. 1945-1949.; 445; 1 pak
        - Maandstaten van ontvangsten en uitgaven over de periode januari 1946 - maart 1950, met recapitulatie over 1945, afschriften, 1946-1950.; 446; 1 pak
      - Administratie en archief, 2.2.1.3
        - Rapport van de Accountantsdienst betreffende de interne controle op toewijzingen bij het Rijkstextielbureau Arnhem, met geleidebrief, 1944.; 447; 1 omslag
      - Gebouwen en materieel, 2.2.1.4
        - Stukken betreffende de huur en verhuur, aan- en verbouw en verkoop van gebouwen, 1939-1950.; 448; 1 omslag
        - Stukken betreffende de brand in het kantoor Wolindustrie te Tilburg, waarbij een gedeelte van het archief verloren is gegaan, 1949.; 449; 1 omslag
      - Personeel, 2.2.1.5
        - Stukken betreffende personeelsaangelegenheden, 1939-1947.; 450; 1 pak
        - Statistische personeelsoverzichten volgens organisatorische indeling, met geleidebrieven, 1941-1943.; 451; 1 omslag
        - Stukken betreffende de (extra) verstrekkingen in natura aan personeel (textielpunten, rijwielbanden, aktetassen, vis), 1942-1943.; 452; 1 omslag
        - Stukken betreffende de (vrijstelling van) tewerkstelling van overheidspersoneel in Duitsland in het kader van de Arbeitseinsatz, 1942-1944.; 453; 1 omslag
        - Staten van personeelssterkte per salarisgroep en de totaalsterkte, met geleidebrieven, 1942-1949.; 454; 1 omslag
        - Stukken betreffende het ziekteverzuim onder het personeel, 1943-1947.; 455; 1 omslag
        - Stukken betreffende de bemiddeling bij het verkrijgen van de vrijstelling van militaire dienst voor de plaatsvervangend directeur van het Rijksbureau voor Textiel te Tilburg, 1945-1948.; 456; 1 omslag
    - TAAKUITOEFENING, 2.2.2
      - Taakuitoefening op basis van de Distributiewet 1939, de productbeschikking(en) en de distributiebeschikking(en), 2.2.2.1
        - Voorbereiding en uitvoering van de regelgeving en het distributiebeleid in het algemeen, 2.2.2.1.1
          - Beschikkingen en andere voorschriften betreffende dierlijk haar, 1940-1944.; 457; 1 omslag
          - Stukken betreffende de wijziging van bestaande voorschriften, teksten van beschikkingen en samenvattingen van geldende bepalingen, 1940-1946.; 458; 1 omslag
          - Regelingen en richtlijnen voor de productie en distributie van textiel, 1940-1947.; 459; 1 omslag
          - Rapporten over de medewerking van het Rijksbureau voor Wol en Lompen aan de Duitse maatregelen, 1944-1947.; 460; 1 omslag
          - Nota's over het Engelse textieldistributiesysteem, met bijlage, 1946.; 461; 1 omslag
        - Uitvoering van product- en distributiebeschikkingen, 2.2.2.1.2
          - Stukken betreffende de voorziening van het leger van de benodigde kleding en uitrusting (dekens) vòòr het uitbreken van de oorlog, 1939-1940.; 462; 1 omslag
          - Interne en ingekomen nota's over textielproductie en aflevering van textielproducten ten behoeve van Duitse instanties, 1940-1944.; 463; 1 omslag
          - Stukken betreffende de distributie van dierlijk haar, 1941-1947.; 464; 1 omslag
          - Correspondentie met diverse ondernemingen, instanties en particulieren betreffende inlandse wol, 1941-1950.; 465-467; 3 omslagen
            - De Nederlandsche Wolfederatie, 465
            - Diverse Nederlandse instanties, 466
            - Duitse instanties, 467
          - Stukken betreffende het invoeren van maatregelen in verband met de overdracht van de tussenhandel en groothandel in lompen naar het Rijks-Textielbureau te Arnhem, 1943.; 468; 1 omslag
          - Stukken betreffende de voorziening van het leger van de benodigde kleding en uitrusting (dekens) na de bevrijding, 1945-1950.; 469; 1 pak
          - Brief van de directeur van het Rijksbureau voor Textiel te Arnhem, aan de voorzitter van de Ondervakgroep Groothandel in Lompen, met een reactie op de kritiek op het beleid van het rijksbureau ten aanzien van de lompenhandel, met geleidebrief, 1947.; 470; 1 omslag
        - Inschrijving van ondernemingen, 2.2.2.1.3
          - Lijsten van ingeschreven ondernemingen, handelaren en agenten, 1940-1944.; 471; 1 pak
          - Lijsten van ingeschrevenen bij de sectie Dierlijke Haren, 1941-1942.; 472; 1 omslag
          - Verklaringen van het niet of wel zijn van een joodse firma, 1942.; 473; 1 omslag
          - Circulaires van het departement van Handel, Nijverheid en Scheepvaart betreffende de benoeming en intrekking van benoemingen van bewindvoerders en beheerders op grond van de Verordening Verwijdering Joden, 1942-1944.; 474; 1 pak
        - Onderzoek naar voorraden, productie, verwerking en gebruik, 2.2.2.1.4
          - Loonstatistieken van de Tilburgse industrie over het tweede halfjaar 1938, het eerste halfjaar 1941 en eerste halfjaar 1942, 1939-1943.; 475; 1 omslag
          - Stukken betreffende het onderzoek naar de voorraden, verwerking en gebruik van (voornamelijk) niet inlandse wol, 1939-1948.; 476; 1 omslag
          - Overzichten van invoer, verbruik en voorraden, 1939-1950.; 477-489; 3 pakken en 10 omslagen
            - Dierlijke haren, 477
            - Diversen, 478; pak
            - Handweverijen, 479
            - Invoergegevens verstrekt door het Centraal Bureau voor de Statistiek over september 1940 - april 1943, 480
            - Lompen, 481
            - Lompen en oud papier, 482
            - Lompen, katoen-, garen- en kunstzijde-afvallen, 483
            - Mutatie overzichten van de afdeling Dierlijke Haren over de periode; mei 1943 - juni 1944, 484
            - Spinmateriaal over de periode 1941-1948, 485
            - Textielgoederen over december 1942 - februari 1944, 486
            - Utillity en non-utillity goederen over 1947-1949, 487
            - Voorraden wol en lompen en voorraden spinmateriaal en garens, 488; pak
            - Wolpercentage, in(te)voeren en te verdelen wol, verdeling van deviezen voor wolaankopen, 489; pak
          - Overzichten betreffende de capaciteit en bezettingsgraad van de wolindustrie, opgemaakt voor Duitse instanties, 1940-1943.; 490; 1 omslag
          - Overzichten betreffende Wehrmacht-opdrachten, alsmede leveringen aan Duitse instanties, 1940-1944.; 491; 1 pak
          - Staten en rapporten betreffende dierlijke haren, 1940-1945.; 492; 1 omslag
          - Staten van de productie en export per firma, 1947-1949.; 493; 1 omslag
        - Planning, 2.2.2.1.5
          - Planningen, ramingen en productieprogramma's, 1939-1950.; 494-496; 3 pakken
            - 1939-1945, 494
            - 1946-1947, 495
            - 1948-1950, 496
          - Oriënteringsschema voor de wolindustrie voor het jaar 1947, 497; 1 deel
        - Toewijzing van voorraden, 2.2.2.1.6
          - Stukken betreffende de noodvoorziening voor Rotterdam na het bombardement van 14 mei 1940 en voor de door oorlogsgeweld getroffen bedrijven, 1940-1941.; 498; 1 omslag
          - Stukken betreffende de hulpactie van een aantal Tilburgse fabrikanten aan de N.V. J. Brouwers Lakenfabrieken Tilburg welk bedrijf in januari 1941 gedeeltelijk door brand werd verwoest, 499; 1 omslag
          - Stukken betreffende de toewijzing van electriciteits- en kolencontingenten en het gebruik van ruwe olie, 1941-1946.; 500; 1 omslag
          - Stukken betreffende de voorziening van de burgerbevolking en de overheidsdiensten, 1941-1949.; 501; 1 omslag
          - Stukken betreffende de voorzieningen voor noodgebieden, 1945-1947.; 502; 1 omslag
          - Stukken betreffende de verdeling van garencontingenten, 1945-1948.; 503; 1 omslag
          - Stukken betreffende de uitvoering van het punt-punt-systeem, 1946-1947.; 504; 1 omslag
        - Regeling van productie en vervoer, 2.2.2.1.7
          - Stukken betreffende het gebruik van vervangingsmiddelen zoals celwol, celvezel en melkwol, 1939-1947.; 505; 1 omslag
          - Stukken betreffende de concentratie van bedrijven in de textielsector, 1941-1943.; 506; 1 omslag
          - Stukken betreffende de verwerking van menselijk haar, 1941-1944.; 507; 1 omslag
        - Verlening van vergunningen, 2.2.2.1.8
          - Overzichten van betalingen van in Duitse opdracht vervaardigde en geleverde lakens, dekens, sokken en stopgarens, 1940-1941.; 508; 1 omslag
          - Stukken betreffende de verdeling en afwikkeling van de Wehrmacht-orders, 1941-1944.; 509; 1 pak
        - Inning van bijdragen, inschrijvings- en consentgelden, 2.2.2.1.9
          - Stukken betreffende de heffing en terugbetaling van consentgelden op geïmporteerde lompen, 1950.; 510; 1 omslag
      - Uitvoering van aan het rijksbureau gedelegeerde taken, 2.2.2.2
        - Regeling van de in- en uitvoer, 2.2.2.2.1
          - Stukken betreffende de betaling van wolaankopen door de N.V. Wolmaatschappij Amsterdam voorheen L. en H. Hart welke door de Duitse inval niet meer geleverd konden worden, 1939-1942, 1947.; 511; 1 omslag
          - Staten van voorraden en de in- en uitvoer van lompen en oud papier, 1940.; 482
          - Stukken betreffende de import en verdeling van celwol uit Duitsland, 1941.; 512; 1 omslag
          - Stukken betreffende het spinnen van garens in loon voor Duitse ondernemingen, 1941-1944.; 513; 1 pak
          - Staten van ingevoerde wol uit Duitsland, c. 1942-1943.; 514; 1 omslag
          - Staten van de uitvoer van dierlijke haren naar Duitsland en Bohemen-Moravië en de afgifte van verkoopvergunningen, 1942-1944.; 515; 1 omslag
          - Handleidingen van de Centrale Dienst voor In- en Uitvoer betreffende de materiaalcompensatie, de veredeling en de invoer, 1943.; 516; 1 omslag
          - Stukken betreffende de im- en export van lompen, 1945-1949.; 517; 1 omslag
          - Stukken betreffende de im- en export van wol uit verschillende landen, 1945-1949.; 518; 1 omslag
          - Stukken betreffende het laten verspinnen van katoen en wol in het buitenland vanwege capaciteitsgebrek in Nederland, 1945-1949.; 519; 1 omslag
          - Stukken betreffende de aankoop, invoer en verdeling van regeringsgoederen, 1945-1950.; 520; 1 omslag
          - Stukken betreffende de geringe export van de tapijtindustrie, 1946-1947.; 521; 1 omslag
          - Handleiding voor exporteurs, met bijlagen, 1947.; 522; 1 omslag
          - Notulen en verslagen van vergaderingen ter bevordering van de export, 1947.; 523; 1 omslag
          - Rapporten betreffende de export van wollen en halfwollen stoffen, 1947-1949.; 524; 1 omslag
          - Staten van de productie en export per firma, 1947-1949.; 493
          - Stukken betreffende een onderzoek over de export naar Argentinië, 1948.; 525; 1 omslag
          - Staten van afgegeven uitvoervergunningen voor wollen stoffen, wollen dekens, handbreigaren en paardehaar, met geleidebrief, 1948-1949.; 526; 1 omslag
          - Staten van de export per land, 1948-1949.; 527; 1 omslag
          - Staten van geldige en ingetrokken vergunningen voor de uitvoer van tapijten naar Engeland, met geleidebrief, 1949.; 528; 1 omslag
        - Vordering van voorraden, 2.2.2.2.2
          - Stukken betreffende de wolvordering van de firma Jansen-de Wit's kousenfabrieken te Schijndel, 1941-1942.; 529; 1 omslag
          - Stukken betreffende de schadevergoeding voor inbeslaggenomen goederen bij de handweverij d'Inslagh te Eemnes, 1941-1947.; 530; 1 omslag
          - Staten met overzichten van in beslag genomen (gevorderde) goederen, 1942-1945.; 531; 1 omslag
        - Prijsvorming en prijsbeheersing, 2.2.2.2.3
          - Stukken betreffende de goedkeuring van (berekening van) verkoopprijzen van diverse goederen, 1939-1942.; 532; 1 omslag
          - Verslagen van besprekingen met diverse instanties en personen betreffende de prijspolitiek, prijsvorming, calculatieschema's, prijsvaststelling en prijscontrole, met inhoudsopgaven, 1939-1943.; 533; 1 pak
          - Verordeningen, beschikkingen en besluiten betreffende de berekening en vaststelling van prijzen, 1939-1944.; 534; 1 pak
          - Staten met gegevens betreffende de prijzen van overgenomen partijen gevorderde wol, 1940-1941.; 535; 1 omslag
          - Stukken betreffende de goedkeuring of afwijzing van prijsverhogingen bij weverijen, 1940-1942.; 536; 1 omslag
          - Instructies voor de prijzencontrole, prijzenvaststelling, prijscalculaties, behandeling van verzoeken tot prijsverhogingen, doorberekening van prijzen/kosten, toepassing van de prijsvoorschriften op het gebied van de textielindustrie en -handel, 1940-1943.; 537; 1 omslag
            Zowel ontvangen als interne instructies.
          - Rapporten betreffende de werkzaamheden van de afdeling Prijzen, 1940-1944.; 538; 1 pak
          - Stukken betreffende de vaststelling van prijzen, calculatie-schema's en calculaties voor verschillende textielproducten en textielverwerkende bedrijven, 1940-1948.; 539-540; 2 pakken
            - 1940 - april 1941, 539
            - 1941 - 1948, 540
          - Stukken betreffende de behandeling van het verzoek van de Vereniging van Tilburgsche Fabrikanten van Wollen Stoffen om de bij het Wachtgeldfonds voor de Nederlandsche Textielindustrie aangesloten ondernemingen toestemming te verlenen de aan het Wachtgeldfonds verschuldigde premie in de prijzen te mogen doorberekenen, 1941.; 541; 1 omslag
          - Nota's betreffende de taak van het Rijksbureau voor Wol en Lompen, de taakafbakening van de afdeling Prijzen en de afdeling Controle, prijsvoorschriften, prijsvorming en prijscontrole, doorberekening omzetbelasting en nota's betreffende prijskwesties van individuele firma's, 1941-1942.; 542; 1 omslag
          - Stukken betreffende de goedkeuring of afwijzing van de doorberekening door fabrikanten van omzetbelasting, consentgeld, extra kosten loonbijslag en vereveningsheffing, 1941-1943.; 543; 1 omslag
          - Stukken betreffende de prijsberekeningen voor uniformstof, dekens, paarde- en kameelhaar, 1941-1944.; 544; 1 omslag